臺灣板橋地方法院刑事判決　　　　　　 100年度訴緝字第86號
公　訴　人　臺灣板橋地方法院檢察署檢察官
被　　　告　陳俊維
上列被告因違反毒品危害防制條例案件，經檢察官提起公訴（99
年度毒偵字第1068號），因被告於本院準備程序中就被訴事實為
有罪之陳述，經合議庭評議後，裁定由受命法官獨任進行簡式審
判程式，判決如下：
    主  文
陳俊維施用第一級毒品，累犯，處有期徒刑捌月，扣案第一級毒
品海洛因參小包（驗餘淨重零點貳捌壹零公克及含微量海洛因之
包裝袋參個）沒收銷燬；又施用第二級毒品，累犯，處有期徒刑
肆月。應執行有期徒刑拾月，扣案第一級毒品海洛因參小包（驗
餘淨重零點貳捌壹零公克及含微量海洛因之包裝袋參個）沒收銷
燬。
    事  實
一、陳俊維前曾於民國95年間，因施用毒品案件，經本院以95年
    度毒聲字第47號裁定送觀察、勒戒，嗣因無繼續施用毒品之
    傾向，於95年7 月24日釋放出所，並經臺灣板橋地方法院檢
    察署檢察官以95年度毒偵字第4224號、95年度毒偵緝字第39
    0 、391 號為不起訴處分確定。其於98年間，因施用毒品案
    件，經本院以98年度簡字第2082號、98年度簡字第2085號分
    別判處有期徒刑4 月、5 月，並經本院以98年度聲字第3019
    號裁定定應執行刑為有期徒刑7 月確定，嗣於98年9 月10日
    易科罰金執行完畢（本件構成累犯）。詎竟仍未戒除毒癮，
    於上開觀察、勒戒執行完畢5 年內，仍基於施用第一級毒品
    之犯意，於99年1 月19日某時許，在於臺北縣板橋市（現已
    改制為新北市板橋區）之朋友家中，施用第一級毒品海洛因
    1 次；另基於施用第二級毒品甲基安非他命之犯意，於同日
    某時許，在同上址處，施用第二級毒品甲基安非他命1 次。
    嗣於同年月20日晚上9 時35分許，在同上市○○路○ 段95號
    前為警查獲，並扣得海洛因3 小包（淨重共0.2830公克，取
    樣0.0020公克鑑定用罄，驗餘淨重0.2810公克及含微量海洛
    因之包裝袋3 個），且經採集其尿液送驗呈海洛因代謝物嗎
    啡類及安非他命類陽性反應，始查悉上情。
二、案經臺北縣（現已改制為新北市）政府警察局新莊分局報請
    臺灣板橋地方法院檢察署檢察官偵查起訴。
    理  由
一、按除被告所犯為死刑、無期徒刑、最輕本刑為三年以上有期
    徒刑之罪或高等法院管轄第一審案件者外，於第一次審判期
    日前之準備程序進行中，被告先就被訴事實為有罪之陳述時
    ，審判長得告知被告簡式審判程序之旨，並聽取當事人、代
    理人、辯護人及輔佐人之意見後，裁定進行簡式審判程序，
    刑事訴訟法第273 條之1 第1 項定有明文。經核本件被告陳
    俊維所犯係死刑、無期徒刑、最輕本刑為三年以上有期徒刑
    以外之罪，其於準備程序中就被訴之事實為有罪陳述，經法
    官告知簡式審判程序之旨，並聽取公訴人、被告之意見後，
    本院爰依首揭規定，合議裁定由受命法官獨任進行簡式審判
    程序，合先敘明。
二、上開犯罪事實，業據被告陳俊維於本院準備程序及審理中自
    白不諱，並有為警查獲之第一級毒品海洛因3 小包（淨重共
    0.2830公克，取樣0.0020公克鑑定用罄，驗餘淨重0.2810公
    克及含微量海洛因之包裝袋3 個）扣案可證，復有扣案物及
    查獲過程照片10張附卷可參。又被告經警查獲後，於99年1
    月20日，在臺北縣政府警察局新莊分局偵查隊採尿液，經送
    台灣檢驗科技股份有限公司以酵素免疫分析法初驗及氣相層
    析質譜儀複驗，均呈鴉片類及安非他命類陽性反應，此有台
    灣檢驗科技股份有限公司濫用藥物尿液檢驗報告1 紙在卷可
    稽。再者，上開扣案之白色粉末3 小包（淨重共0.2830公克
    ，取樣0.0020公克鑑定用罄，驗餘淨重0.2810公克）經送請
    交通部民用航空局航空醫務中心鑑定結果，該白色粉末3 小
    包均含第一級毒品海洛因成分，亦有交通部民用航空局航空
    醫務中心鑑定書1 紙在卷可按。查被告有如前開所示之觀察
    勒戒執行完畢5 年內再犯施用毒品案件，有臺灣高等法院被
    告前案紀錄表在卷可稽，是被告既曾於觀察、勒戒執行完畢
    釋放後「5 年內再犯」施用毒品案件，自得依法追訴處罰，
    是以，本件事證明確，被告犯行，洵堪認定。
三、查海洛因、甲基安非他命分別係毒品危害防制條例第2 條第
    2 項第1 款、第2 款所稱之第一級、第二級毒品。核被告陳
    俊維所為，係犯同條例第10條第1 項、第2 項之施用第一級
    及第二級毒品罪。其施用第一級、第二級毒品前後，持有第
    一級毒品、第二級毒品之低度行為，為施用之高度行為所吸
    收，不另論罪。另被告所犯數罪，犯意各別，罪名不同，應
    分論併罰之。被告前有如事實欄所述之犯罪科刑及執行情形
    ，此有臺灣高等法院被告前案紀錄表1 份在卷可稽，其於有
    期徒刑執行完畢後，5 年以內再故意犯本罪，應依刑法第47
    條第1 項規定論以累犯，並加重其刑。爰審酌被告有如事實
    欄所述之施用毒品前科紀錄，經觀察勒戒執行完畢，並經判
    刑執行完畢，仍無法戒絕毒癮，再次漠視法令禁制而犯本罪
    ，惟其施用毒品所生危害，實以自戕身心健康為主，對於他
    人生命、身體、財產等法益，尚無明顯而重大之實害，兼衡
    其犯罪後坦承犯行之態度等一切情狀，分別量處如主文所示
    之刑，並定其應執行之刑。又扣案之第一級毒品海洛因3 包
    （淨重共0.2830公克，取樣0.0020公克鑑定用罄，驗餘淨重
    0.2810公克），係被告被當場查獲之第一級毒品；又鑑定機
    關於鑑定時，雖將毒品與包裝分別秤重，然依鑑定機關之海
    洛因毒品純度定量分析鑑驗標準作業程序，係將包裝內之白
    色粉末（海洛因）取出裝於該局毒品檢驗用袋中進行海洛因
    純度定量分析，包裝則呈空袋形狀，但仍留有極微量白色粉
    末（海洛因）殘渣於塑膠袋中等情，則該包裝均並未與毒品
    完全析離；就本件毒品與包裝，均應依毒品危害防制條例第
    18條第1 項前段規定，諭知沒收銷燬之，又鑑定時經取樣鑑
    驗耗用之毒品，因已不存在，不得宣告沒收，一併敘明。
據上論斷，應依刑事訴訟法第273 條之1 第1 項、第299 條第1
項前段，毒品危害防制條例第10條第1 項、第2 項、第18條第1
項前段，刑法第11條前段、第47條第1 項前段、第51條第5 款，
判決如主文。
本案經檢察官郭峻豪到庭執行職務。
中    華    民    國   100    年     5    月     4    日
                  刑事第三庭    法  官  連雅婷
以上正本證明與原本無異
如不服本判決應於送達後10日內向本院提出上訴狀
                                書記官  郭晉良
中    華    民    國   100    年     5    月     4    日
附錄本案論罪科刑法條全文：
毒品危害防制條例第10條
施用第一級毒品者，處 6 月以上 5 年以下有期徒刑。
施用第二級毒品者，處 3 年以下有期徒刑。